【裁判字號】    92,訴,2105
【裁判日期】    921212
【裁判案由】    偽造文書等
【裁判全文】
臺灣臺中地方法院刑事判決                        九十二年度訴字第二一五號
    公  訴  人  臺灣臺中地方法院檢察署檢察官
    被      告  甲○○
右列被告因偽造文書等案件，經檢察官提起公訴（九十二年度偵字第一二三三三號）
，本院合議庭裁定由受命法官獨任行簡式審判，判決如左：
    主  文
甲○○行使偽造之信用卡，處有期徒刑參月，如易科罰金，以參佰元折算壹日，緩刑
貳年；扣案之偽造渣打銀行（卡號：四五三二─二００一─四一０六─五九四一號）
與花旗銀行（卡號：四九七０─六四００─一二三五─八０二五號）信用卡各壹張，
及該貳張信用卡背面偽造之「林明福」署押各壹枚，均沒收。
    事  實
一、甲○○基於行使偽造信用卡及行使偽造私文書之犯意，先於民國九十二年六月七
    日，透過雜誌刊登之廣告，在臺北市臺北火車站前，以每張新臺幣（下同）五千
    元之代價，合計共支付一萬元，向綽號「小胖」之不詳姓名年籍成年男子購得偽
    造之渣打銀行（卡號：四五三二─二００一─四一０六─五九四一號）與花旗銀
    行（卡號：四九七０─六四００─一二三五─八０二五號）信用卡各一張，甲○
    ○並在前揭二張信用卡之背面，偽簽「林明福」之署名，以表彰其為該信用卡之
    持用人即「林明福」，足以生損害於林明福及渣打銀行、花旗銀行對於信用卡管
    理之正確性。甲○○並於同年月十七日十七時三十分許，持該偽造之二張信用卡
    ，前往臺中市○區○○○路四二三號之廣三ＳＯＧＯ百貨公司二館皮件商品專櫃
    購物，總計欲消費之金額達四萬零六百元，嗣於交付前揭偽造之渣打銀行信用卡
    予該專櫃服務人員薛  玓用以刷卡結帳以為行使時，因薛  玓經由刷卡機器連線
    查詢後發現有異，而未得逞，薛  玓旋請公司保全人員前來，甲○○乃拔腿逃逸
    ，經保全人員隨後追捕並報警查獲，而當場扣得該偽造之渣打銀行（卡號：四五
    三二─二００一─四一０六─五九四一號）及花旗銀行（卡號四九七０─六四０
    ０─一二三五─八０二五號）信用卡各一張。
二、案經臺中市警察局第一分局報告臺灣臺中地方法院檢察署檢察官偵查起訴
    理  由
一、右揭事實，業據被告甲○○於警詢、檢察官訊問時及本院審理中均坦承不諱，核
    與證人即廣三ＳＯＧＯ百貨公司專櫃小姐薛  玓指訴之情節相符，並有臺中市警
    察局第一分局公益派出所搜索扣押筆錄、扣押物品收據、扣押物品目錄表、財團
    法人聯合信用卡處理中心查詢回覆表等各一份附卷足憑，復有該屬偽造之渣打銀
    行（卡號：四五三二─二００一─四一０六─五九四一號）及花旗銀行（卡號四
    九七０─六四００─一二三五─八０二五號）信用卡各一張扣案可佐，是核被告
    之自白與事實相符，本件事證明確，被告犯行堪以認定。
二、按被告甲○○於前揭二張信用卡之背面，偽簽「林明福」之署名，以表彰其為該
    信用卡之持用人即「林明福」，自足以生損害於林明福及渣打銀行、花旗銀行對
    於信用卡管理之正確性，是核被告所為，係犯刑法第二百零一條之一第二項之行
    使偽造信用卡罪及同法第二百十六條、第二百十條之行使偽造私文書罪。公訴意
    旨認被告於前揭二張信用卡之背面，偽簽「林明福」署名之行為，為犯刑法第二
    百十七第一項之偽造署名罪，惟被告前開偽簽「林明福」署名之行為，已足以表
    彰其為該信用卡之持用人即「林明福」，並因此完成該二張信用卡形式上之記載
    ，而得持之以行使，是被告雖僅偽簽署名於信用卡上，仍應評價其所為之行為屬
    偽造私文書之行為，公訴意旨上開所指，不無誤會，惟其起訴之事實既屬同一，
    本院仍應加以審理，並變更其起訴法條。又被告意圖供行使之用而收受偽造信用
    卡之行為，屬其後行使行為之階段行為，應為行使偽造信用卡之行為所吸收，不
    另論罪（被告以一行為而收受二張偽造之信用卡，於裁判上之評價既無法加以分
    割，自應一併為其後之行使偽造信用卡行為所吸收，均不另論罪）。又行使偽造
    信用卡罪，當然含有詐欺罪質，依法條競合之關係，不須另論以詐欺罪。另其偽
    簽「林明福」署名之行為，為偽造私文書之階段行為，而該低度之偽造私文書行
    為，復應為高度之行使偽造私文書行為所吸收，均不另論罪（該二次偽簽「林明
    福」署名之行為，時間緊接，手段相同，雖因侵害法益有別，而應認觸犯構成要
    件相同之罪名，惟既於裁判評價上無法加以分割，自應一併為行使偽造私文書之
    行為所吸收，均不另論罪）。被告以一行使行為而觸犯上開構成要件不同之二罪
    名，為想像競合犯，應依刑法第五十五條之規定，從一重之刑法第二百零一條之
    一第二項之行使偽造信用卡罪論處。爰審酌被告犯罪前因不慎受傷、不良於行而
    處於失業狀態中（業據其供承在卷，並有其提出之臺北市立和平醫院診斷證明書
    附卷可稽），致一時失慮，希冀以僥倖之方式謀得不法之利益，惟其手段尚屬平
    和，僅係首次行使行為即經查獲，原所欲消費詐取財物之價值非鉅，本件復未實
    際取得任何財物，其犯罪後已能坦承犯行、尚有悔意及其素行（如卷附臺灣高等
    法院被告全國前案紀錄表所載）等一切情狀，予以量處如主文所示之刑，並諭知
    易科罰金之折算標準。復查，被告前未曾受有期徒刑以上刑之宣告，有前開臺灣
    高等法院被告全國前案紀錄表在卷可按，本院審酌其犯罪情節及犯罪後之態度，
    認其經此起訴、審判後，當知所警惕，應無再犯之虞，認所宣告之刑，以暫不執
    行為適當，爰併為緩刑二年之宣告，以啟自新。
三、至另扣案之渣打銀行（卡號：四五三二─二００一─四一０六─五九四一號）及
    花旗銀行（卡號：四九七０─六四００─一二三五─八０二五號）信用卡各一張
    ，為偽造之信用卡，應依刑法第二百零五條之規定宣告沒收；另上開偽造信用卡
    二張背面偽造之「林明福」署押二枚，應依刑法第二百十九條之規定宣告沒收，
    均併此敘明。
據上論斷，應依刑事訴訟法第二百七十三條之一第一項、第二百九十九條第一項前段
、第三百條，刑法第二百零一條之一第二項、第二百十六條、第二百十條、第五十五
條、第四十一條第一項前段、第七十四條第一款、第二百零五條、第二百十九條，罰
金罰鍰提高標準條例第二條，判決如主文。
本案經檢察官乙○○到庭執行職務。
中      華      民      國      九十二      年    十二    月    十二    日
                              臺灣臺中地方法院刑事第六庭
                                  法  官    鄧敏雄
右正本證明與原本無異。
如不服本判決，應於送達後十日內向本院提出上訴狀（須附繕本），上訴於臺灣高等
法院臺中分院。
                                  書記官
中      華      民      國      九十二      年    十二    月    十二    日
附錄本案論罪科刑法條全文
中華民國刑法第二百零一條之一第二項
行使前項偽造、變造之信用卡、金融卡、儲值卡或其他相類作為簽帳、提款、轉帳或
支付工具之電磁紀錄物，或意圖供行使之用，而收受或交付於人者，處五年以下有期
徒刑，得併科三萬元以下罰金。
中華民國刑法第二百十六條
行使第二百十條至第二百十五條之文書者，依偽造、變造文書或登載不實事項或使登
載不實事項之規定處斷。
中華民國刑法第二百十條
偽造、變造私文書，足以生損害於公眾或他人者，處五年以下有期徒刑。


司法院資訊處製作；財團法人民間司法改革基金會備份。
